# 长期股权投资中被投资企业分配股票股利的会计处理

提问人：fengyang007 时间：2012-05-14 12:26:18
请教版主：长期股权投资中被投资企业分配股票股利的会计处理。我理解：一种情况不做账，做备查帐户。第二种情况，成本法下：
借长期股权投资，贷投资收益；权益法下：借长期股权投资-成本，贷长期股权投资-损益。我个人觉得股票股利实质是分红后再投资，所以第二种方法更能反应真实情况。望解答。非常感谢！

回答人：chenyiwei
回复 fengyang007 的帖子
此问题在本版面上已经有很多次讨论，建议搜索一下以前的讨论。
投资方对股票股利不确认投资收益，不作帐务处理的主要考虑： 1 、被投资企业宣告股票股利，或者以所有者权益内部结转方式增加实收资本，并不改变投资者在其净资产中所享有的权益份额，以及该等净资产的风险和报酬特征，因此，不具有商业实质。现金股利之所以可以确认投资收益，是由于持有现金和在净资产中持有权益这两者一是货币性资产，另一是非货币性资产，两者的风险和报酬特征存在实质性的差异，所以可以确认投资收益。 2 、不应将股票股利人为拆分为“现金分红”和“以分红的现金再投资”两笔业务分别进行处理。如果分拆的话，“现金分红”和“以分红的现金再投资”两笔业务也是同时作出决策，在同一份决议中列明的事项，因此是互为前提的一揽子交易，参照IAS 27.33，应当作为一个整体进行会计处理，不能人为分解为两项业务分别进行会计处理。

提问人：mflhacker78 时间：2012-05-15 09:46:20
首先从公司法角度，它是认可股东会那个分红决议的，税法也是认法因为文件明文规定，在对方董事会做利润分配时做收益处理，只是这块免税罢了。 但是会计法简直可笑，非要对着干，在对方没有分红时，权益法还确认了收益，但是到了其他法律都认可的真正分红时，会计法不认可了，只让做记录备查。 你试着推导一下，如果对方大量股票股利，投资方资产会严重低估。影响投资人对企业的判断。对自己融资、扩大经济都会产生不利影响。因为潜在的投资人会认为这项投资是一项没有什么价值的资产，因为资产价值长期没有增值，可能会认为是一项呆账资产。比如对方年累计分派了 10 亿的股票股利，但是潜在的投资者是看不到这块的，还以为企业存在着一项不良资产呢。其他的资产都会产生值值效应，而投资呢。金额不变，意味它在大量贬值。不是吗，现在的资金多毛。
没有收益意味着亏损。潜在投资看完报表 以后会望而却步的。错失良机。那样的报表还有何用？？？
看着吗，分红制度改革以后这块问题就会积累。

回答人：chenyiwei
成本法和权益法的核算都并非旨在使长期股权投资的期末余额反映其现时的公允价值，而是反映其原始取得成本或者在被投资方净资产中所占的份额。所以你的这种考虑在现时准则的框架下不成立。